臺灣臺南地方法院刑事判決
公　訴　人　臺灣臺南地方法院檢察署檢察官
被　　　告　甲○○
指定辯護人　公設辯護人丙○○
上列被告因違反槍砲彈藥刀械管制條例案件，經檢察官提起公訴
（九十六年度偵字第一０五八六號），本院判決如下：
    主  文
甲○○共同未經許可，持有可發射子彈具有殺傷力之槍枝，累犯
，處有期徒刑壹年柒月，併科罰金新臺幣參萬元，罰金如易服勞
役，以新臺幣參仟元折算壹日。扣案如附表編號三至四所示之物
品均按如附表編號三、四備註欄所示沒收方式沒收之。
    事  實
一、甲○○前於民國（下同）九十三年間，因違反毒品危害防制
    條例案件，經國防部南部地方軍事法院於九十三年五月十一
    日以九十三年度和審字第一七二號判決判處有期徒刑六月，
    並諭知易科罰金折算標準，同年六月十四日判決確定後，於
    同年七月二十三日易科罰金執行完畢。
二、緣乙○○於九十六年二月間起，未經許可持有如附表編號一
    至四所示之槍彈，嗣於同年七月九日上午十一時五十七分許
    ，自其所投宿之坐落臺南縣永康市○○路一七六號彼撒大飯
    店三樓三０五號房欲退房離去時，因行李過多，隨身攜帶如
    附表編號一至四所示之槍彈不便，乙○○遂與前來接送之甲
    ○○共同基於持有如附表三、四所示槍彈之犯意聯絡，由乙
    ○○將如附表編號三、四所示槍彈置放於甲○○之褲子口袋
    內，而共同未經許可持有如附表編號三、四所示之槍彈。
三、嗣於九十六年七月九日中午十二時許即約三分鐘後，乙○○
    、甲○○行至彼撒大飯店大廳時，旋為警查獲，並當場於乙
    ○○身上起出如附表編號一、二所示之槍彈，另於甲○○褲
    子口袋內扣得如附表編號三至四所示之槍彈（乙○○未經許
    可持有如附表編號一至四所示槍彈之犯行，另行審結）。
四、案經臺南市警察局第一分局報告臺灣臺南地方法院檢察署檢
    察官偵查起訴。
    理  由
一、按被告以外之人於審判外之陳述，經當事人於審判程序同意
    作為證據，法院審酌該言詞陳述或書面陳述作成時之情況，
    認為適當者，亦得為證據，刑事訴訟法第一百五十九條之五
    第一項定有明文。次按刑事審判上之共同被告，係為訴訟經
    濟等原因，由檢察官或自訴人合併或追加起訴，或由法院合
    併審判所形成，其間各別被告及犯罪事實仍獨立存在。故共
    同被告對於其他共同被告之案件而言，為被告以外之第三人
    ，本質上屬於證人（最高法院九十四年度臺上字第五九四一
    號判決要旨參照）。查本案共同被告乙○○之於被告甲○○
    而言，係屬被告以外之人，而被告甲○○及辯護人於本院九
    十六年十月二十二日準備程序對於共同被告乙○○於警詢所
    為之陳述，不爭執其證據能力，並同意作為本案之證據，而
    本院審酌被告乙○○於警詢所為之證述，全程錄音，所為證
    述內容亦核與被告甲○○所述相符，是以，前開證人所為之
    證述，應無攀誣構陷被告之可能，從而，依刑事訴訟法第一
    百五十九條之五第一項之規定，共同被告乙○○於警詢中所
    為之證述有證據能力。
二、訊據被告對前開犯罪事實，迭於警偵訊及本院審理時均自白
    不諱，並核與證人即共同被告乙○○於警詢之證述內容相符
    ，另經囑託內政部警政署刑事警察局就附表編號三、四所示
    之改造手槍、土造子彈等物品進行鑑驗，鑑驗結果為：「‧
    ‧‧二、送鑑手槍壹枝（槍枝管制編號000000000
    0號），認係改造手槍，由仿ＦＮ廠半自動手槍製造之槍枝
    ，換裝土造金屬槍管而成，擊發功能正常，可供擊發適用子
    彈使用，認具殺傷力。‧‧‧五、送鑑子彈伍顆，認均非制
    式子彈，由金屬彈殼組合直徑七點九正負零點五ＭＭ金屬彈
    頭而成，採樣貳顆試射：壹顆可擊發，認具殺傷力；壹顆，
    雖可擊發，惟發射動能不足，認不具殺傷力。」，此有該局
    九十六年八月二十日以刑鑑字第０九六０一０六九五九號函
    檢送之槍彈鑑定書一份在卷可稽。此外，尚有臺南市警察局
    槍枝初步檢視報告表一件、臺南市警察局第一分局搜索扣押
    筆錄、扣押物品目錄表各三份以及現場蒐證照片六幀在卷可
    資佐證，足證被告前開自白核與事實相符，應可採信，是以
    ，本件事證已臻明確，被告犯行洵堪認定，應依法論科。
二、論罪科刑：
　(一)核被告持有如附表編號三、四所示之槍彈，係違反槍砲彈藥
    刀械管制條例第八條第四項之未經許可持有其他可發射子彈
    具有殺傷力之槍枝罪、同條例第十二條第四項之未經許可持
    有子彈罪。又被告以一持有行為，同時持有如附表編號三、
    四所示之改造手槍、土造子彈，觸犯構成要件不相同之罪名
    ，為異種想像競合犯，應依刑法第五十五條之規定從一重之
    同條例第八條第四項未經許可，持有可發射子彈具有殺傷力
    之槍枝罪論處。而被告與同案被告乙○○對於持有如附表編
    號三、四所示之槍彈，有犯意聯絡及行為分擔，均為共同正
    犯。
  (二)其次，被告有犯罪事實欄一所載之前科，此有臺灣高等法院
    被告前案紀錄表及臺灣臺南地方法院檢察署刑案資料查註紀
    錄表各一件在卷可按，其受軍法判決判處有期徒刑六月，易
    科罰金執行完畢後五年內故意再犯本件有期徒刑以上之罪，
    為累犯，依法應加重其刑。
  (三)再按犯罪之情狀可憫恕者，得酌量減輕其刑，刑法第五十九
    條亦定有明文，此必須犯罪另有「特殊之原因與環境」等等
    ，在客觀上足以引起一般同情，認為即予宣告法定低度刑期
    猶嫌過重者，始有其適用（最高法院四十五年度臺上字第一
    三六一號判例可資參酌）。另刑法第五十九條規定，犯罪之
    情狀顯可憫恕者，得酌量減輕其刑，同法第五十七條規定，
    科刑時應審酌一切情狀，尤應注意左列事項（共十款）為科
    刑重輕之標準，兩條適用上固有區別，惟所謂「犯罪之情狀
    」與「一切情狀」，並非有截然不同之領域，於裁判上審酌
    其刑時，應就犯罪一切情狀（包括第五十七條所列十款事項
    ），予以全盤考量，審酌其犯罪有無可憫恕之事由，以為判
    斷，故適用第五十九條酌量減輕其刑時，並不排除第五十七
    條所列十款事由之審酌，惟其程度應達於確可憫恕，始可予
    以酌減（最高法院七十年度第六次刑事庭長會議決議要旨參
    照）。查被告所犯前開未經許可持有可發射子彈具有殺傷力
    之槍枝罪，法定最低刑度為三年以上有期徒刑，然其犯罪動
    機係因同行友人即同案被告乙○○急於辦理退房，行李過多
    ，而將隨身攜帶之如附表編號三、四所示槍彈交付予前來接
    送之被告，而與被告共同持有之，被告持有期間僅短短三分
    鐘，旋為警查獲，持有槍彈數量非鉅，亦未持之從事任何不
    法行為，更非擁槍自重、恃槍為非作歹之徒，未對社會治安
    造成任何影響等情，是以，本院認其所為固係違法，然犯罪
    情節尚屬輕微，並非情無可憫之處，縱宣告法定最低刑度三
    年以上有期徒刑，猶嫌過重，爰依刑法第五十九條規定減輕
    其刑，並依同法第七十一條第一項之規定先加後減之。
  (四)爰審酌被告之犯罪動機、目的、手段、所生危害、持有槍彈
    之期間、數量暨犯後自始坦承犯行態度良好等一切情狀，爰
    量處如主文所示之刑，併科罰金部分並諭知易服勞役之折算
    標準，以資懲儆。
三、沒收部分
  (一)扣案如附表編號三至四所示之改造槍枝一把、土造子彈三顆
    （未經試射者），俱屬違禁物，有前開鑑定報告可按，雖均
    非被告所有之物，仍應依刑法第三十八條第一項第一款諭知
    沒收。
  (二)至如附表編號四所示採樣試射之土造子彈二顆，其中一顆不
    具殺傷力，另一顆業經試射而喪失子彈之效用，均已非屬違
    禁物，亦有前開鑑定報告可佐，因此，核與沒收之規定尚有
    未合，爰不為沒收之諭知。
據上論斷，應依刑事訴訟法第二百九十九條第一項前段，槍砲彈
藥刀械管制條例第八條第四項、第十二條第四項，刑法第十一條
前段、第二十八條、第四十七條第一項、第五十五條、第五十九
條、第四十二條第三項前段、第三十八條第一項第一款，判決如
主文。
本案經檢察官丁○○到庭執行職務。
中　　華　　民　　國　　96　　年　　12　　月　　6 　　日
　　　　　　　刑事第十一庭審判長    法　官　陳威龍
                                    法  官  吳坤芳
　　　　　　　　　  　　　　　　　　法  官  黃欣怡
以上正本證明與原本無異。
如不服本判決應於收受本判決後10日內向本院提出上訴書狀，並
應敘述具體理由。如未敘述上訴理由者，應於上訴期間屆滿後20
日內向本院補提理由書狀（均須按他造當事人之人數附繕本）「
切勿逕送上級法院」。
　　　　　　　　　　　　　　　  　　書記官  陳怡吟
中　　華　　民　　國　　96　　年　　12　　月　　6 　　日
附表：查獲之物品
┌─┬──────────┬────┬──────────┐
│  │物    品    名    稱│ 數   量│  備            註  │
├─┼──────────┼────┼──────────┤
│1 │仿BERETTA廠M9型半自 │壹把    │槍枝管制編號：      │
│  │動手槍換裝土造金屬槍│        │第0000000000號。    │
│  │管之改造手槍（含彈匣│        │應沒收。            │
│  │壹個）              │        │                    │
├─┼──────────┼────┼──────────┤
│2 │制式子彈            │壹顆    │1.經試射，可擊發，認│
│  │                    │        │  具殺傷力。        │
│  │                    │        │2.已試射，無從沒收。│
├─┼──────────┼────┼──────────┤
│3 │仿FN廠半自動手槍換裝│壹把    │槍枝管制編號：      │
│  │土造金屬槍管之改造手│        │第0000000000號      │
│  │槍（含彈匣壹個）    │        │應沒收。            │
├─┼──────────┼────┼──────────┤
│4 │非制式子彈（金屬彈殼│伍顆    │扣案伍顆，採樣二顆試│
│  │組合直徑7點九正負零 │        │射，一顆可擊發，惟發│
│  │點5MM金屬彈頭而成） │        │射動能不足，不具殺傷│
│  │                    │        │力（故起訴書記載被告│
│  │                    │        │持有數量為四顆），一│
│  │                    │        │顆可擊發，認具殺傷力│
│  │                    │        │，尚餘三顆，均應沒收│
│  │                    │        │。                  │
└─┴──────────┴────┴──────────┘
附錄論罪科刑法條：
槍砲彈藥刀械管制條例第8條
未經許可，製造、販賣或運輸鋼筆槍、瓦斯槍、麻醉槍、獵槍、
空氣槍或第4條第1項第1款所定其他可發射金屬或子彈具有殺傷
力之各式槍砲者，處無期徒刑或5年以上有期徒刑，併科新臺幣1
千萬元以下罰金。
未經許可，轉讓、出租或出借前項所列槍枝者，處 5 年以上有期
徒刑，併科新臺幣 1 千萬元以下罰金。
意圖供自己或他人犯罪之用，而犯前二項之罪者，處無期徒刑或
 7 年以上有期徒刑，併科新臺幣 1 千萬元以下罰金。
未經許可，持有、寄藏或意圖販賣而陳列第 1 項所列槍枝者，處
 3年以上10年以下有期徒刑，併科新臺幣700萬元以下罰金。
第 1 項至第 3 項之未遂犯罰之。
槍砲彈藥刀械管制條例第12條
未經許可，製造、販賣或運輸子彈者，處 1 年以上 7 年以下有
期徒刑，併科新台幣 500 萬元以下罰金。
未經許可，轉讓、出租或出借子彈者，處 6 月以上 5 年以下有
期徒刑，併科新台幣 300 萬元以下罰金。
意圖供自己或他人犯罪之用，而犯前二項之罪者，處 3 年以上
10 年以下有期徒刑，併科新台幣 700 萬元以下罰金。
未經許可，持有、寄藏或意圖販賣而陳列子彈者，處 5 年以下有
期徒刑，併科新台幣 300 萬元以下罰金。
第 1 項至第 3 項之未遂犯罰之。
